臺灣板橋地方法院民事判決　　　　　　　96年度訴字第1336號
原　　　告　甲○○
被　　　告　乙○○
上列當事人間請求侵權行為損害賠償事件，經本院於民國96年10
月11日言詞辯論終結，判決如下：
    主  文
被告應給付原告新臺幣參拾壹萬柒佰玖拾元，及自民國九十五年
九月二十五日起至清償日止，按年息百分之五計算之利息。
原告其餘之訴駁回。
訴訟費用由被告負擔三分之一，餘由原告負擔。
本判決第一項得假執行；倘被告以新臺幣參拾壹萬柒佰玖拾元為
原告預供擔保，得免為假執行。
原告其餘假執行之聲請駁回。
    事實及理由
一、原告主張：
  (一)被告於民國94年9 月27日上午7 時時50分許，駕駛車號FG-8
    708 號自用小客車（下稱系爭汽車），沿臺北縣新莊市○○
    路往中正路方向行駛，本應注意汽車行駛時，應注意車前狀
    況，並隨時採取必要之安全措施，且超車時，前行車減速靠
    邊或以手勢或亮右方向燈表示允讓後，後行車始得超越。超
    越時應顯示左方向燈並於前車左側保持半公尺以上之間隔超
    過，行至安全距離後，再顯示右方向燈駛入原行路線，而依
    當時天氣晴、日間自然光線，視距良好，且路面乾燥，為無
    缺陷、無障礙物之柏油路面等情況，並無不能注意之情事，
    竟疏未注意，於行經臺北縣新莊市○○路與富國路口時，明
    知原告騎乘腳踏車同向行駛在其前方，卻未注意車前狀況，
    並隨時採取必要之安全措施，且於超車時，未保持安全間隔
    ，致其車身撞擊原告所騎乘之腳踏車，使原告因而人車倒地
    ，受有頭部外傷、右側硬腦膜下出血及蜘蛛膜下腦出血、左
    側外耳道出血、左耳輕度聽障、左側顏面神經麻痺、雙側麻
    痺性兔眼等傷害，爰本於侵權行為法律關係提起本訴，請求
    被告賠償原告因車禍所受損害。
  (二)茲就原告損害金額明於下：
    (1)醫療費用：原告因車禍支出醫療費用新臺幣（下同）1 萬
      9,414元。
    (2)看護費用：原告於受傷後，自94年9 月27日起至95年1 月
      6 日止，共120 日，均有顧請看護照料之必要，以每日2,
      000 元計，共24萬元。
    (3)交通費用：原告於受傷後求醫時，有搭乘計程車就診之必
      要，每次來回300元，共支出1萬1,700元。
    (4)勞動能力減少報酬：原告於受傷前任職於銓漢實業有限公
      司擔任品管工作，94年度均月薪2 萬493 元，受傷後共4
      個月無法工作，受有薪資損失8 萬1,972 元。
    (5)非財產損害賠償：原告於車禍受傷後，除須忍受身體痛苦
      外，並需長期接受治療，原告為二專畢、未婚、除每月收
      入2 萬餘元外，名下並無登記其他財產，此部分爰請求賠
      償60萬元。
  (三)併為聲明：被告應給付原告95萬3086元，及自起訴狀繕本送
    達翌日（即95年9 月25日）起至清償日止，按年息5%計算之
    利息；原告願供擔保，請准宣告假執行。
二、被告抗辯：
  (一)對於原告主張侵權行為事實，被告並無意見。
  (二)對於原告請求損害，其中醫療費用、交通費用，被告亦無意
    見。至看護費用部分，原告大約住院一星期就出院，其請求
    120 日看護費，應有過長。薪資損害部分，則應由原告進一
    步舉證。另非財產損害部分，則過高，被告為碩士畢，已婚
    ，育有二名成年子女但尚在就學，從事品管工作，月收入7
    萬餘元，名下有不動產。
  (三)併為答辯聲明：原告之訴駁回；如受不利判決願供擔保，請
    免為假執行。
三、兩造不爭執之事實：
  (一)被告於94年9 月27日上午7 時時50分許，駕駛系爭汽車沿臺
    北縣新莊市○○路往中正路方向行駛，本應注意汽車行駛時
    ，應注意車前狀況，並隨時採取必要之安全措施，且超車時
    ，前行車減速靠邊或以手勢或亮右方向燈表示允讓後，後行
    車始得超越。超越時應顯示左方向燈並於前車左側保持半公
    尺以上之間隔超過，行至安全距離後，再顯示右方向燈駛入
    原行路線，而依當時天氣晴、日間自然光線，視距良好，且
    路面乾燥，為無缺陷、無障礙物之柏油路面等情況，並無不
    能注意之情事，竟疏未注意，於行經臺北縣新莊市○○路與
    富國路口時，明知原告騎乘腳踏車同向行駛在其前方，卻未
    注意車前狀況，並隨時採取必要之安全措施，且於超車時，
    未保持安全間隔，致其車身撞擊原告所騎乘之腳踏車，使原
    告因而人車倒地，受有頭部外傷、右側硬腦膜下出血及蜘蛛
    膜下腦出血、左側外耳道出血、左耳輕度聽障、左側顏面神
    經麻痺、雙側麻痺性兔眼等傷害，並有判決書一份在卷可佐
    。
  (二)原告因系爭車禍受傷，致支出醫療費用1 萬9,444 元；交通
    費1 萬1,700 元。
  (三)原告於車禍前任職於訴外人銓漢實業有限公司，其自94年9
    月27日起至95年1 月6 日止，因車禍需短期復健，向公司聲
    請留職停薪，前開期間並未支領水；原告於94年1 月至9 月
    支領月薪，則如薪資證明書所載（平均月薪2 萬493 元）等
    情，並有銓漢實業有限公司96年8 月13日96銓字第001 號函
    及薪資證明單一份在卷可佐。
  (四)原告為二專畢業、未婚、除每月收入2 萬餘元外，名下並無
    登記其他財產；被告為碩士畢，已婚，育有二名成年子女但
    尚在就學，從事品管工作，月收入7 萬餘元，名下有不動產
    等情。
四、原告主張：被告於94年9 月27日上午7 時時50分許，駕駛系
    爭汽車沿臺北縣新莊市○○路往中正路方向行駛，本應注意
    汽車行駛時，應注意車前狀況，並隨時採取必要之安全措施
    ，且超車時，前行車減速靠邊或以手勢或亮右方向燈表示允
    讓後，後行車始得超越。超越時應顯示左方向燈並於前車左
    側保持半公尺以上之間隔超過，行至安全距離後，再顯示右
    方向燈駛入原行路線，而依當時天氣晴、日間自然光線，視
    距良好，且路面乾燥，為無缺陷、無障礙物之柏油路面等情
    況，並無不能注意之情事，竟疏未注意，於行經臺北縣新莊
    市○○路與富國路口時，明知原告騎乘腳踏車同向行駛在其
    前方，卻未注意車前狀況，並隨時採取必要之安全措施，且
    於超車時，未保持安全間隔，致其車身撞擊原告所騎乘之腳
    踏車，使原告因而人車倒地，受有頭部外傷、右側硬腦膜下
    出血及蜘蛛膜下腦出血、左側外耳道出血、左耳輕度聽障、
    左側顏面神經麻痺、雙側麻痺性兔眼等傷害等情，既為被告
    所不爭執，而可認為真正。則原告本於侵權行為法律關係提
    起本訴，請求被告賠償其因車禍發生所受損害，於法自無不
    合。
五、按因故意或過失，不法侵害他人之權利者，負損害賠償責任
    ；不法侵害他人之身體或健康者，對於被害人因此喪失或減
    少勞動能力或增加生活上之需要時，應負損害賠償責任；不
    法侵害他人之身體、健康……，被害人雖非財產上之損害，
    亦得請求賠償相當之金額，民法第184 條第1 項前段、第19
    3 條第1 項、第195 條第1 項分別定有明文。茲就原告請求
    之金額臚列說明於后：
  (一)原告主張其因車禍發生支出(1)醫藥費1 萬9,414 元。(2)計程
    車資1 萬1,700 元，合計3 萬1,114 元（19,414+1,170=31,
    114 ）等情，既為兩造所不爭執，並有診斷證明書1 份、醫
    療收據36紙在卷可佐，原告此部分請求，自屬有據。
  (二)看護費用：原告主張，其於受傷後，自94年9 月27日起至95
    年1 月6 日止，共120 日，均有顧請看護照料之必要，以每
    日2,000 元計，共24萬元等情。被告則以，原告僅住院約一
    星期，其請求120 日看護費用應有過當等語為辯。查經依原
    告聲請函行政院衛生署台北醫院查詢結果，經該院於96年9
    月7 日以北醫歷字0960006755號函覆「病患甲○○自受傷日
    起30日需專人照顧。」等情，有該院函一份在可佐。準此，
    原告請求被告賠償自94年9 月27日起算30日，每日2,000 元
    ，計算之看護費用合計6 萬元，為有理由，應予准許；逾此
    部分之請求，則屬無據，應予駁回。
  (三)勞動能力減少報酬：原告主張，其於受傷前任職於銓漢實業
    有限公司擔任品管工作，94年度均月薪2 萬493 元，受傷後
    共4 個月無法工作，受有薪資損失8 萬1,972 元等情。被告
    則以，原告請求之期間過長及原告需證明公司於該段期間並
    未給薪等語為辯。查經依原告聲請函行政院衛生署台北醫院
    查詢結果，經該院於96年9 月7 日以北醫歷字0960006755號
    函覆「病患甲○○之受傷自94年9 月27日起至95年1 月6 日
    期間，不宜從事原有工作。」等情，有該院函一份在可佐。
    加以承前述，經函詢銓漢實業有限公司結果，原告確於該段
    時期（共3 個月又11日，即3.4 個月）並未支薪。準此，原
    告請求被告賠償3.4 個月薪資減少報酬，共6 萬9,676 元（
    20,493*3.4=69,676） ，為有理由，應予准許；逾此部分之
    請求，則屬無據，應予駁回。
  (四)非財產損害賠償：原告主張，其於車禍受傷後，除須忍受身
    體痛苦外，並需長期接受治療，原告為二專畢、未婚、除每
    月收入2 萬餘元外，名下並無登記其他財產，此部分爰請求
    賠償60萬元等情。被告抗辯，原告之請求過高。被告為碩士
    畢，已婚，育有二名成年子女但尚在就學，從事品管工作，
    月收入7 萬餘元，名下有不動產等語。經本院審酌原告為二
    專畢業，未婚，車禍時輔21歲，於車禍受傷前任職於銓漢實
    業有限公司，每薪資約2 萬餘元；因本件車禍受有頭部外傷
    、右側硬腦膜下出血及蜘蛛膜下腦出血、左側外耳道出血、
    左耳輕度聽障、左側顏面神經麻痺、雙側麻痺性兔眼等傷害
    等情；被告為碩士畢，已婚，育有二名成年子女但尚在就學
    ，從事品管工作，月收入7 萬餘元，名下有不動產等兩造之
    教育、經濟狀況、家庭狀況、本件侵權行為發生之原因、造
    成之結果等一切情狀，認原告請求賠償15萬元，為妥適，應
    予准許，逾此部分之請求則屬過巨，應予駁回。
六、綜上論述，原告依據侵權行為法律關係請求被告給付原告31
    萬790 元（31,114+60,000+69,676+150,000= 310,790） ，
    及自95年9 月25日起至清償日止，按年息5%計算之利息，為
    有理由，應予准許；逾此部分之請求，則屬無據，應予駁回
    。
七、兩造均陳明願供擔保請准宣告假執行，經核原告勝訴部分，
    所命給付金額未逾50萬元，爰依職權宣告假執行；併酌定相
    當之擔保金額准被告預供擔保免為假執行。至原告敗訴部分
    其假執行之聲請已失所附麗，應併駁回。
結論：原告之訴為一部有理由、一部無理由，依民事訴訟法第79
條、第389條、第392條，判決如主文。
中　　華　　民　　國　　96　　年　　10　　月　　25　　日
                  民事第一庭    法　官　黃信滿
以上正本係照原本作成
如對本判決上訴，須於判決送達後20日內向本院提出上訴狀
中　　華　　民　　國　　96　　年　　10　　月　　25　　日
                                書記官　林月蓉
